臺灣高雄地方法院刑事判決　　　　　　　96年度訴字第2401號
公　訴　人　臺灣高雄地方法院檢察署檢察官
被　　　告　甲○○
上列被告因違反毒品危害防制條例案件，經檢察官提起公訴（96
年度毒偵字第2593號），被告於本院準備程序中就被訴事實為有
罪之陳述，受命法官於聽取當事人之意見後，本院合議庭裁定改
由受命法官獨任以簡式審判程序審理，判決如下：
    主  文
甲○○施用第一級毒品，累犯，處有期徒刑拾月，減為有期徒刑
伍月，如易科罰金，以新臺幣壹仟元折算壹日。扣案之第一級毒
品海洛因肆包（合計淨重零點柒捌公克，空包裝總重壹點陸公
克）及其包裝袋，均沒收銷燬之。
    犯罪事實及理由
一、本件犯罪事實，犯罪時點更正為「96年2 月15日上午11時許
    」，補充犯罪地點為「高雄市○○區○○路885 之2 號16樓
    之住處」，補充犯罪手段為「以海洛因摻水用針筒注射體內
    之方式，施用第一級毒品海洛因1 次」，餘均引用起訴書之
    記載（如附件）。
二、證據部分，補充被告於本院審理中之自白，餘均引用起訴書
    之記載（如附件）。
三、核被告甲○○所為，係犯毒品危害防制條例第10條第1 項之
    施用第一級毒品海洛因罪。被告持有第一級毒品海洛因之低
    度行為，為施用之高度行為所吸收，不另論罪。公訴意旨認
    被告自96年1 月底某日起至96年2 月15日止，反覆施用第一
    級毒品海洛因之犯行為集合犯，應論以一罪等語；然查，本
    件犯罪事實除上開被告於96年2 月15日上午11時許，施用第
    一級毒品海洛因1 次之犯行，有尿液採集編號對照表、高雄
    市立凱旋醫院濫用藥物尿液檢驗報告在卷可證外，其餘犯行
    別無其他證據足資佐證，自不得僅憑被告之自白，遽以認定
    被告犯罪，本應諭知無罪之判決，惟此部份，檢察官既認與
    上開論罪科刑之部分，有實質上一罪之集合犯關係，爰不另
    為無罪之諭知，附此敘明。又被告前因違反肅清煙毒條例案
    件，經本院於83年5 月13日，以83年度訴字第1499號判處有
    期徒刑3 年2 月確定；另因違反肅清煙毒條例及麻醉藥品管
    理條例等案件，經本院於83年9 月9 日，以83年度訴字第26
    49號各判處有期徒刑3 年7 月、6 月，應執行有期徒刑4 年
    確定，並與上開罪刑，定其應執行之刑有期徒刑7 年確定；
    於87年5 月7 日縮短刑期假釋，嗣經撤銷假釋，執行撤銷假
    釋後之殘刑3 年11月8 日，於95年4 月30日縮刑期滿執行完
    畢，有臺灣高等法院被告前案紀錄表、本院被告院內索引卡
    紀錄表報表、臺灣高雄地方法院檢察署刑案資料查註紀錄表
    附卷可稽，其受徒刑之執行完畢後，5 年內故意再犯本件有
    期徒刑以上之罪，為累犯，依刑法第47條第1 項之規定，應
    加重其刑。爰審酌被告前有多次施用毒品前科，竟仍無視於
    毒品對於自身健康之戕害及國家對於杜絕毒品犯罪之禁令，
    一犯再犯，顯見上開刑罰實難收警惕之效，自不宜輕縱，應
    予嚴懲，惟斟酌修正後刑法刪除連續犯之規定，即採一罪一
    罰之刑事政策，為避免刑罰輕重失衡，及考量被告施用毒品
    僅戕害己身，犯後均坦承犯行，態度良好等一切情狀，量處
    如主文所示之刑。末按，中華民國96年罪犯減刑條例（下稱
    減刑條例）業經總統於96年7 月4 日以華總一義字第096000
    83761 號令公布，並自同年月16日施行；而犯罪在中華民國
    96年4 月24日以前者，除本條例另有規定外，有期徒刑、拘
    役或罰金，減其刑期或金額二分之一；又依本條例應減刑之
    罪，未經判決確定者，於裁判時，減其宣告刑。依前項規定
    裁判時，應於判決主文同時諭知其宣告刑及減得之刑；又犯
    最重本刑為5 年以下有期徒刑以下之刑之罪，依本條例規定
    減為6 月以下有期徒刑、拘役者，應於為減刑裁判時，併諭
    知易科罰金折算之標準，減刑條例第2 條第1 項第3 款、第
    7 條、第9 條分別定有明文。本件被告所犯施用第一級毒品
    罪，其犯罪時點為96年4 月24日以前，爰依上開規定減其宣
    告刑，並斟酌被告高中肄業，家境勉持，及目前社會經濟情
    況不佳，謀生不易等因素，從輕諭知減刑後易科罰金之折算
    標準，以示懲儆。至扣案之白色粉末4 包（合計淨重0.78公
    克，空包裝總重1.63公克），係毒品危害防制條例第2 條第
    2 項規定之第一級毒品海洛因，有法務部調查局鑑定通知書
    （調科壹字第09623022860 號）附卷可稽，及其用以盛裝第
    一級毒品海洛因之外包裝袋，因與該管制毒品在物理上皆難
    以析離，爰均依同條例第18條第1 項前段規定，宣告沒收銷
    燬之；至供鑑驗用之毒品既已滅失，自無庸予以宣告沒收銷
    燬。
四、依刑事訴訟法第273 條之1 第1 項、第299 條第1 項前段、
    第310 條之2 、第454 條第2 項，毒品危害防制條例第10條
    第1 項、第18條第1 項前段，中華民國96年罪犯減刑條例第
    2 條第1 項第3 款、第7 條、第9 條，刑法第11條、第41條
    第1 項前段、第47條第1 項，判決如主文。
中　　華　　民　　國　　96　　年　　7 　　月　　31　　日
                  刑事第十一庭  法　官  戰諭威
以上正本證明與原本無異。
如不服本判決，應於判決送達後10日內，向本院提出上訴狀。
                                書記官  董明惠
中　　華　　民　　國　　96　　年　　7 　　月　　31　　日
附錄本判決論罪之法條：
毒品危害防制條例第10條：
施用第一級毒品者，處6 月以上5 年以下有期徒刑。
施用第二級毒品者，處3 年以下有期徒刑。
